# 请教陈版主，关于顺流交易

提问人：熬夜狗 113 时间：2023-01-17 09:42:54
请教陈版主，在编制合并报表时，逆流交易需要抵消少数股东权益和少数股东损益，而顺流交易不需要抵消。这逆流交易调整；
逆流交易理解，但是在顺流交易当中，有些不理解，举例子，母公司存货卖给子公司，子公司当作固定资产，这个时候收入成本确实是在母公司这边，但子公司的损益里面会因为固定资产计提折旧受到影响，这个时候子公司我们按照比例算出来的这个少数股东损益是错的，为什么不需要抵消还原少数股东损益呢？这个问题一直困惑着，麻烦您方便的时候看下。

回答人：chenyiwei
在内部交易损益实现时，是通过对子公司资产折旧的调整体现其实现，但站在整个内部交易的全流程来看，内部交易损益完全实现后，就顺流交易而言，是有一部分利益从少数股东转移给母公司股东的，即少数股东损益确实因顺流交易因素而减少，因此在顺流交易损益实现时，不会按比例分配给相关子公司的少数股东。